臺灣高等法院刑事裁定
111年度抗字第622號
抗  告  人  
即  受刑人  江癸寬



上列抗告人因違反家庭暴力防治法等案件，不服臺灣新北地方法
院中華民國111年3月25日所為撤銷緩刑之裁定（111年度撤緩字
第22號），提起抗告，本院裁定如下：
    主  文
抗告駁回。
    理  由
一、原裁定意旨略以：
    抗告人即受刑人甲○○（下稱抗告人）因違反家庭暴力防治法
    等案件，經臺灣新北地方法院（下稱原審）以108年度簡字
    第6269號判決分別判處有期徒刑4月、3月，並定其應執行刑
    有期徒刑6月，併均諭知如易科罰金，以新臺幣（下同）100
    0元折算1日，緩刑4年，緩刑期間付保護管束，並應履行下
    列緩刑條件：①緩刑期間不得騷擾告訴人即其胞妹江品潔（
    下稱告訴人）或對其為家庭暴力行為、②緩刑期間應依執行
    檢察官命令至指定之醫療機構接受精神或心理治療、③緩刑
    期間配合告訴人探訪父母事項：為保護告訴人探視父母之安
    全，告訴人於緩刑期間，得每週至抗告人名下新北市○○區○○
    路000巷0弄0號4樓（下稱本案住處）、父母所在地或父母之
    戶籍地探視3次，探視時間為上午8時至晚上10時，每次探視
    停留時間為3小時以內。每逢春節、中秋期間、父母生日、
    父母身體重大變化或重大變故之程度，告訴人得在本案住處
    、父母所在地或父母之戶籍地留宿1晚，至於實際探視之細
    節應本於誠信原則為之、④應向公庫支付3萬元、⑤向執行檢
    察官指定之政府機關、政府機構、行政法人、社區或其他符
    合公益目的之機構或團體，提供40小時之義務勞務 ，該判
    決於民國108年12月10日確定（下稱前案）。詎抗告人於緩
    刑期內之109年5月31日再犯違反保護令案件，嗣經原審以11
    0年度易字第129號判決判處拘役30日，其不服提起上訴，經
    本院以110年度上易字第1398號判決上訴駁回確定（下稱後
    案）。茲考量抗告人前案係對告訴人犯傷害及違反保護令罪
    ，後案於告訴人依前案之緩刑條件返家探視父母時 ，對告
    訴人施加精神上之不當侵害，再犯違反保護令罪，顯然未思
    遵守緩刑條件且情節重大，法治觀念淡薄。是抗告人所為，
    已合於刑法第75條之1第1項第2款、第4款所定撤銷緩刑宣告
    之原因，爰依法撤銷其緩刑之宣告等語。
二、抗告意旨略以：告訴人探視父母前，本應先與抗告人協商，
    使抗告人能自行迴避，但告訴人卻刻意忽視，強行進入本案
    住處探視父母，以刺激抗告人恐慌症發作，無法做出正確的
    行為決策，故懇請撤銷原裁定云云。
三、本院查：
  ㈠按「受緩刑之宣告而有下列情形之一，足認原宣告之緩刑難
    收其預期效果，而有執行刑罰之必要者，得撤銷其宣告：…
    二、緩刑期內因故意犯他罪，而在緩刑期內受6月以下有期
    徒刑、拘役或罰金之宣告確定者。…四、違反第74條第2項第
    1款至第8款所定負擔情節重大者。」，刑法第75條之1第1項
    第2款、第4款分別定有明文。
  ㈡本件抗告人與告訴人為兄妹，而前案行為，係抗告人於107年
    4月21日因細故動手毆打告訴人頭部，及以腳踢告訴人等行
    為，告訴人因此聲請核發保護令，經原審核發保護令，命抗
    告人不得對告訴人實施身體或精神上不法侵害（原審107年
    度家護字第1069號民事通常保護令），抗告人仍於107年7月
    8日晚間以恐嚇方式對告訴人為精神上不法侵害，而違反上
    開通常保護令，嗣抗告人上開傷害、違反保護令等犯行，經
    前案判決有罪並諭知緩刑4年，且於緩刑期間不得騷擾告訴
    人或對其為家庭暴力行為，另應配合告訴人探訪父母相關事
    項之緩刑條件。但後案中告訴人欲於109年5月31日晚間前往
    本案住處探視父母時，抗告人竟心生不滿，要求其父母離開
    本案住處，並於糾紛中因告訴人表示抗告人碰觸其手部，即
    情緒激動對告訴人吆喝稱：「碰到妳手怎樣啦」，並舉起右
    手往告訴人方向揮舞，以此方式對告訴人為精神上不當侵害
    行為，而違反上開通常保護令，有卷內上開案號之前後案判
    決書在卷可佐（執聲字第140號卷第5至11頁、第19至31頁 
    、第33至43頁）。
　　茲前案判決之同意給予抗告人緩刑，參諸緩刑條件之內容，
    即可知係為期待抗告人能自律接受精神或心理治療之協助，
    以習得與告訴人相處之方式，使抗告人與告訴人之家庭能減
    少紛爭。然抗告人未能體認法院冀望抗告人能減少與告訴人
    間之衝突，以使父母能享天倫，不再為子女煩憂，與告訴人
    間避免因此涉訟，抗告人卻仍不珍惜前案給予其緩刑之機會
     ，情緒失控地對告訴人大聲吆喝並作勢揮拳攻擊，其違反
    緩刑負擔之情節自屬重大。是原裁定以抗告人所為，合於刑
    法第75條之1第1項第2款、第4款所定撤銷緩刑之情形，而撤
    銷抗告人前案緩刑之宣告，核無不合，至於抗告人所提抗告
    ，仍無非陳詞自身無法與告訴人理性相處，而毫無欲履行前
    案緩刑條件，逐步建立與告訴人、二人父母良好互動之意願
    ，自無理由，應予駁回。
據上論斷，應依刑事訴訟法第412條，裁定如主文。
中　　華　　民　　國　　111 　年　　8 　　月　　30　　日
                  刑事第十一庭  審判長法　官  張江澤
                                      法　官  郭惠玲
                                      法　官  梁志偉
以上正本證明與原本無異。
不得再抗告。
                                      書記官  林明慧
中　　華　　民　　國　　111 　年　　8 　　月　　31　　日